# 请教陈版：关于和政府的收入没有合同及结算单的问题

提问人：wangzimo2014 时间：2023-07-05 22:07:14
请教陈版：
被 审计公司是一个开发区管委会控股的平台公司的全资子公司，主要为管委会区内各政府单位提供 保洁服务，公司所有的收入均是根据上年度管委会的预算确认，所以没有合同，没有结算单据，仅仅按开票和收到款项确认收入，请问项目组人员对这块收入要如何执行审计程序 。

回答人：chenyiwei
1 、根据五步法的要求，第一步应核实是否存在符合新收入准则第五条规定的各项条件的合同，尤其是相关权利义务，以及价款金额、可收回性等方面，都是需要关注的重点。
2 、关注合同约定的价格是否公允，与市场价格是否接近；与本企业成本相比，其利润率是否合理。
3 、关注相关服务已经真实提供的证据，获取对方（被服务单位）出具的服务内容和工作量的确认函，与成本的相关记录核对一致。
4 、关注实际结算金额是否显著超出合理范围，是否需对照新收入准则下可变对价的相关规定进行调整。